【裁判字號】    95,交訴,50
【裁判日期】    950427
【裁判案由】    過失致死
【裁判全文】
臺灣臺中地方法院刑事判決              95年度交訴字第50號
公  訴  人  臺灣臺中地方法院檢察署檢察官
被      告  乙○○
上列被告因業務過失致死案件，經檢察官提起公訴（九十五年度
偵字第二七一八號），被告於準備程序中就被訴事實為有罪之陳
述，經本院合議庭裁定由受命法官獨任進行簡式審判程序，本院
判決如下：
    主    文
乙○○從事業務之人，因業務上之過失致人於死，處有期徒刑拾
月。緩刑參年。
    犯罪事實
一、乙○○自民國九十四年十一月二十三日起，於臺中縣沙鹿鎮
    ○○街二號「巨業交通股份有限公司」擔任駕駛員，以駕駛
    營業大客車為業，為從事業務之人。其於民國九十四年十二
    月二十五日十三時五十五分許，駕駛車牌號碼ＦＰ－五九六
    號營業大客車由臺中縣沙鹿鎮○○路往臺中港方向（由南往
    北）行駛，途經速限四十公里之臺中縣沙鹿鎮○○路與鎮○
    路○○○路口前二十七公尺處慢車道，適有林梅君騎乘車牌
    號碼ＶＲＨ─六五○號之輕型機車行駛於同向右前方直行，
    乙○○擬超車時，原應遵守汽車行駛時，駕駛人不得超速行
    駛，且應注意車前狀況及兩車併行之距離，隨時採取必要之
    安全措施之交通安全規則，而當時天候晴、路面為柏油、道
    路路面乾燥、無缺陷、無障礙物、視距良好，依此情形，並
    無不能注意之情事，竟疏於注意上開交通安全規則，未看清
    右前方林梅君人車狀況，而貿然以時速六十公里之速度超速
    行駛，欲超越林梅君人車之際，致其所駕駛之營業大客車右
    前車身碰撞林梅君所騎乘機車之左照後鏡，林梅君人車因此
    倒地，林梅君並遭該營業大客車右後輪輾壓，因而身體受有
    多處撕裂傷、擦傷、瘀青、頭部外傷、顱內出血等傷害，經
    送醫急救，仍於同年十二月三十一日十六時三十四分不治死
    亡。乙○○發現肇事後，留在現場向據報前去處理之員警，
    表明為肇事人，自首而接受裁判。
二、案經林梅君之夫甲○○訴請臺灣臺中地方法院檢察署檢察官
    偵查起訴。
    理  由
壹、程序方面：
一、按除被告所犯為死刑、無期徒刑、最輕本刑為三年以上有期
    徒刑之罪或高等法院管轄第一審案件者外，於法院行準備程
    序進行中，被告先就被訴事實為有罪之陳述時，審判長得告
    知被告簡式審判程序之旨，並聽取當事人、代理人、辯護人
    及輔佐人之意見後，裁定進行簡式審判程序；且受命法官行
    準備程序，與法院或審判長有同一之權限；又簡式審判程序
    之證據調查，不受刑事訴訟法第一百五十九條第一項、第一
    百六十一條之二、第一百六十一條之三、第一百六十三條之
    一及第一百六十四條至第一百七十條規定之限制，刑事訴訟
    法第二百七十三條之一第一項、第二百七十九條第二項前段
    、第二百七十三條之二分別定有明文。
二、查本件被告所犯為死刑、無期徒刑、最輕本刑為三年以上有
    期徒刑以外之罪，且非高等法院管轄第一審之案件，經本院
    合議庭裁定由受命法官行準備程序時，被告就被訴事實為有
    罪之陳述後，復經本院合議庭裁定由受命法官獨任行簡式審
    判程序，是其證據之調查，自不受刑事訴訟法第一百五十九
    條第一項、第一百六十一條之二、第一百六十一條之三、第
    一百六十三條之一及第一百六十四條至第一百七十條規定之
    限制，合先敘明。
貳、實體方面：
一、上開犯罪事實，業據被告乙○○於警詢、偵查及本院審理中
    坦承不諱，核與告訴人甲○○在警詢、偵訊中指述之情節相
    符，復有臺中縣警察局一一○受理案件回報單、行車紀錄表
    一件、道路交通事故現場圖及調查表（一）、（二）各一件
    、肇事現場照片十張、翻拍照片六張等附卷可稽。又被害人
    林梅君因本件車禍受傷死亡，亦經檢察官督同法醫師相驗屬
    實，製有相驗筆錄、相驗屍體證明書、驗斷書各一份在卷可
    憑。按汽車行車速度應依速限標誌或標線之規定；且汽車行
    駛時，駕駛人應注意車前狀況及兩車併行之間隔，並隨時採
    取必要之安全措施，道路交通安全規則第九十三條第一項第
    一款、第九十四條第三項定有明文。被告係職業大客車駕駛
    人，駕車自應注意上開道路交通安全相關規定，且依當時天
    候晴、路面為柏油、道路路面乾燥、無缺陷、無障礙物、視
    距良好，依此情形，並無不能注意之情事，竟疏未注意車前
    狀況，不僅在速限四十公里之路段以時速六十公里之速度超
    速行駛，且在欲超車時，復未注意看清被害人林梅君人車位
    置，及正確判斷兩車併行之間隔，以致於與在同方向右前方
    直行，由被害人林梅君所騎乘之機車發生碰撞情事，被告疏
    未注意以致肇事，自屬違反上揭規定而有過失，其顯有過失
    已堪認定。又被害人林梅君於遭撞擊倒地後，受有上開傷害
    ，並因而死亡，已如前述，故被告之過失犯行與被害人之死
    亡結果間，顯有相當因果關係，應屬灼然。本案事證明確，
    被告過失致死之犯行洵堪認定。
二、查被告乙○○自九十四年十一月二十三日起，於臺中縣沙鹿
    鎮○○街二號「巨業交通股份有限公司」擔任駕駛員，以駕
    駛營業大客車為業，業據其供明在卷，並有巨業交通股份有
    限公司九十五年三月二十七日巨駸營字第○三五三號函一件
    在卷可按，是其為從事駕駛業務之人無誤。本件被告於執行
    業務中肇事致人死亡，核其所為，係犯刑法第二百七十六條
    第二項之業務過失致人於死罪。又被告於肇事後，在未經有
    偵查權之機關或公務員發覺為犯嫌前，向到場處理本件車禍
    之警員陳銘政坦承其為肇事者及肇事經過，並接受裁判，有
    臺中縣警察局清水分局處相驗案件初步調查報告暨報驗書一
    件附卷可考，符合自首之要件，爰依刑法第六十二條前段規
    定減輕其刑。爰審酌被告並無任何犯罪前科（有臺灣高等法
    院被告前案紀錄表在卷可按），素行尚佳，就本件車禍事故
    之過失程度非輕，被害人林梅君對事故之發生並無過失，及
    被告犯後尚能坦承犯行，並已與被害人家屬達成民事和解（
    有臺中縣沙鹿鎮調解委員會調解書一件附卷可證）等一切情
    狀，量處如主文所示之刑，以示懲儆。末查，被告並無前科
    ，未曾受有期徒刑以上刑之宣告，已如前述，其因一時疏忽
    致犯本案，且犯後已與被害人家屬和解，經此偵審教訓，當
    知所警惕，信無再犯之虞，本院認其所宣告之刑，以暫不執
    行為適當，併諭知緩刑三年，以啟自新。
據上論斷，應依刑事訴訟法第二百七十三條之一第一項、第二百
九十九條第一項前段，刑法第二百七十六條第二項、第六十二條
前段、第七十四條第一款，罰金罰鍰提高標準條例第一條前段，
判決如主文。
本案經檢察官丙○○到庭執行職務。
中    華    民    國  九十五  年   四   月   二十七   日
                        刑事第九庭    法  官  莊  秋  燕
以上正本證明與原本無異。
如不服本判決，應於送達後十日內向本院提出上訴狀（須附繕
本），上訴於臺灣高等法院臺中分院。
                                      書記官  莊  玉  惠
中    華    民    國  九十五  年   四   月   二十七   日
附錄論罪科刑法條：
刑法第二百七十六條
因過失致人於死者，處二年以下有期徒刑、拘役或二千元以下罰
金。
從事業務之人，因業務上之過失犯前項之罪者，處五年以下有期
徒刑或拘役，得併科三千元以下罰金。


司法院資訊處製作；財團法人民間司法改革基金會備份。
